臺灣臺中地方法院刑事判決　　　　　　　　　　　九十三年度中簡上字第三三九號
　　上　訴　人
　　即　被　告　乙○○
　　選任辯護人　張
　　　　　　　　楊雯齡律師
右上訴人因違反電子遊戲場業管理條例案件，不服本院臺中簡易庭九十三年度中簡字
第一四○五號中華民國九十三年六月十日第一審簡易判決（聲請案號：臺灣臺中地方
法院檢察署九十二年度偵字第二四六六二號），提起上訴，本院管轄第二審之合議庭
判決如左：
    主  文
上訴駁回。
    事  實
一、乙○○明知未依電子遊戲場業管理條例規定辦理營利事業登記者，不得經營電子
    遊戲場業，竟未向相關主管機關申請辦理營利事業登記證，自民國八十九年一月
    十五日起，在臺中市○○路一五九、一六一號開設「千百樂遊樂場」，擺設「賓
    果行星檯（一組）」八臺、「賓果王輪盤（一組）」六臺、「麻將檯」六臺、「
    樸克單機檯」五臺、「七靶射擊檯」六十臺等電子遊戲機具，並插電經營電子遊
    戲場業，又分別於八十九年二月十一日、二十日、二十二日起，以月薪新臺幣（
    下同）一萬五千元，僱用楊進國、王琇如、劉恒礽三人為店員，在現場擔任開、
    洗分及外場服務之工作，其玩法為店員依顧客給付之金錢一比一開分後，顧客再
    與上開電子遊戲機具對玩，如押中可得一至一百倍不等比例分數，如未押中，則
    所押之分數便被電腦消除，末於遊戲結束時，機臺上所顯示之積分可兌換寄分卡
    供下次把玩。嗣於八十九年二月二十三日晚間七時四十分許，適有客人方常懿、
    孫震澤、林美黛、洪明適、康仲村、張景銘、洪國陽、梁繼華、李俊麟、鄭光廷
    、莊弘煇、黃慶家、吳晴帆、洪明旭、周浩淵、胡銘宗、賴俊益、遲仁美、李根
    忠、陳三喜等人，在上址打玩電子遊戲機具時，為警當場查獲，共扣得前揭電子
    遊戲機具八十五臺、ＩＣ板八十七片、營業所得現金三萬七千三百元、寄分卡四
    十九張、開洗分紀錄表九張、贈分表乙張、廣播詞乙張等物。
二、案經臺灣臺中地方法院檢察署檢察官簽分偵辦後聲請簡易判決處刑。
    理  由
一、右揭事實，業據上訴人即被告乙○○（下稱被告）於偵查及本院審理時均坦承不
    諱，核與有同案被告楊進國、王琇如、劉恒礽（以上三人為員工）、方常懿、孫
    震澤、林美黛、洪明適、康仲村、張景銘、洪國陽、梁繼華、李俊麟、鄭光廷、
    莊弘煇、黃慶家、吳晴帆、洪明旭、周浩淵、胡銘宗、賴俊益、遲仁美、李根忠
    、陳三喜（以上二十人為在現場打玩電子遊戲機之顧客）等人分別於警、偵訊及
    本院九十年度易字八○四號、臺灣高等法院臺中分院九十二年度上易字第二四六
    號案件之供述相符，並有現場圖一張、照片二十八幀附卷可稽，復有前揭電子遊
    戲機具八十五臺、ＩＣ板八十七片、營業所得現金三萬七千三百元、寄分卡四十
    九張、開洗分紀錄表九張、贈分表乙張、廣播詞乙張等物扣案可資佐證，足見被
    告自白與事實相符，本案事證明確，其犯行洵堪認定，應依法論科。
二、被告乙○○未依電子遊戲場業管理條例規定，辦理營利事業登記，即經營電子遊
    戲場業，故核其所為，係違反電子遊戲場業管理條例第十五條之規定，應依同條
    例第二十二條規定處斷。原審適用刑事訴訟法第四百四十九條第一項前段、第四
    百五十四條第二項、第四百五十條第一項，電子遊戲場業管理條例第二十二條，
    刑法第十一條前段、第四十一條第一項前段、第四十二條第三項、第三十八條第
    一項第二款、第三款，罰金罰鍰提高標準條例第二條，量處被告有期徒刑二月，
    併科罰金新臺幣五十萬元，有期徒刑如易科罰金，以三百元折算一日，罰金如易
    服勞役，以罰金總額與六個月之日數比例折算，並將扣案之電子遊戲機具「賓果
    行星檯（一組）」八臺、「賓果王輪盤（一組）」六臺、「麻將檯」六臺、「樸
    克單機檯」五臺、「七靶射擊檯」六十臺、ＩＣ板八十七片、現金三萬七千三百
    元、寄分卡四十九張、開洗分紀錄表九張、贈分表一張、廣播詞一張宣告沒收，
    認事用法並無不當，量刑亦屬妥適。被告上訴意旨稱其坦承犯行，犯後態良好，
    其於八十九年一月十五日頂下該店，電子遊戲場業管理條例於八十九年二月三日
    公布施行，經營僅有月餘，且店內所有電子遊戲機具全遭沒收，損失重大，而指
    摘原審量刑過重，並請求宣告緩刑云云，然被告經查獲之電子遊戲機具多達八十
    五臺，又僱用店員三名負責開分、洗分及外場服務，顯見經營規範非小，其漠視
    法令，嚴重挑戰國家公權力，值得非難，再者，上開電子遊戲機具本應依法沒收
    ，豈有沒收後即無庸處罰之理，否則何須訂立刑事處罰規定，又何以建立電子遊
    戲場業之管理秩序，是本院考其經營時間長短及時點，認原審判處被告前述之刑
    ，量刑堪屬妥適，被告空言指摘原審量刑過重，非有理由，且被告前揭置辯均不
    足為本案刑之宣告以暫不執行為適當之理由，本院復查無被告有何足以宣告緩刑
    之事由，是本件上訴即無理由，應予駁回。另刑法第四十一條關於自由刑得易科
    罰金之規定，於九十年一月十日業經修正公布，並於同年月十二日生效施行，依
    同法第二條第一項前段從新之規定，應適用裁判時之法律，併此敘明。
據上論斷，應依刑事訴訟法第四百五十五條之一第一項、第三項、第三百六十四條、
第三百六十八條，判決如主文。
本案經檢察官甲○○到庭執行職務
中      華      民      國      九十三    年      九    月        七    日
                                臺灣臺中地方法院刑事第三庭
                                  審判長法  官  劉  錫  賢
                                        法  官  黃  松  竹
                                        法  官  黃  裕  仁
右正本證明與原本無異。
本件不得上訴。
                                        書記官
中      華      民      國      九十三    年      九    月        七    日
